【裁判字號】    89,簡抗,2
【裁判日期】    890128
【裁判案由】    給付退伍金
【裁判全文】
臺灣臺北地方法院民事裁定  八十九年度簡抗字第二號
    抗  告  人  甲  ○
    相  對  人  海軍總司令部
    法定代理人  伍世文
右當事人間請求給付退伍金事件，對於本院台北簡易庭民國八十八年十一月二十三日
所為裁定，提起抗告，本院裁定如左：
    主      文
原裁定廢棄。
抗告費用由相對人負擔。
    理      由
一、抗告意旨略以：抗告人民國於八十八年十一月二日收受本院台北簡易庭八十八年
    度北簡字第五八五六號就兩造間「侵權行為損害賠償」事件所為之民事判決書，
    抗告人因不服該判決，乃於八十八年十一月十一日就該「侵權行為損害賠償」事
    件民事判決提出上訴。此觀諸抗告人於上訴人案由欄即記載「侵權行為損害賠償
    事件」等文字自明。是抗告人提起上訴並非針對本院台北簡易庭八十八年度北簡
    字第五三一０號「給付退伍金」事件之民事判決自明，然法院竟將前述上訴狀誤
    認抗告人係就本院台北簡易庭八十七年度北簡字第五三一０號民事判決提出上訴
    ，並以上訴逾期為由駁回抗告人之上訴，原審裁定顯有不合法之處。為此，爰於
    法定期間內提出抗告等語。
二、經查，抗告人於八十七年十月二十日以相對人應負侵權行為損害賠償責任為由向
    本院台北簡易庭起訴，本院台北簡易庭並於八十八年七月二十一日判決，駁回抗
    告人之訴及假執行之聲請，宣示判決筆錄並已送達抗告人，業據調閱本院台北簡
    易庭八十八年度北簡字第五八五六號民事卷宗核閱無訛。抗告人於八十八年十一
    月十一日所提出之上訴狀，雖未記載案號，然於案由欄已經記載「為右當事人間
    之侵權行為損害賠償事件，僅依法提起上訴事」。而本件原審八十七年度北簡字
    第五三一０號民事事件，抗告人係請求相對人給付退伍金，原審宣示判決筆錄案
    由欄亦記載「右當事人間請求給付退伍金事件，本件判決如左：」由是可知，抗
    告人於八十八年十一月十一日所提起之上訴，顯非對於原審八十七年度北簡字第
    五三一０號民事判決提起上訴，應係對本院台北簡易庭八十八年度北簡字第五八
    五六號民事判決提起上訴。從而，原審以抗告人於八十八年十一月十一日所提起
    之上訴，係對本院台北簡易庭八十七年度北簡字第五三一０號民事判決提起上訴
    ，並以上訴逾期為由駁回抗告人之上訴，自不合法，抗告聲明廢棄原裁定，即難
    謂無理由，原裁定應予廢棄。至於抗告人於八十八年十一月十一日提起上訴之上
    訴狀，則由原審法院另為適法處理。
三、依民事訴訟法第四百三十六條之一第三項、第四百九十二條第二項、第九十五條
    、第七十八條，裁定如主文。
中      華      民      國    八十九    年      一      月    二十八    日
                                      民事第二庭
                                      審判長   法   官  吳光釗
                                               法   官  吳青蓉
                                               法   官  黃書苑
右為正本係照原本作成
如對本裁定抗告須於裁定送達後十日內向本院提出抗告狀
中      華      民      國    八十九    年      一      月    三十一    日
                                                書記官  蔡梅蓮


司法院資訊處製作；財團法人民間司法改革基金會備份。
